臺灣臺北地方法院民事判決
110年度簡上字第44號
上  訴  人  柏祥國際股份有限公司

法定代理人  謝仁杰  

被  上訴人  晶紳文創有限公司


法定代理人  趙沛玄  
上列當事人間請求給付貨款等事件，上訴人對於中華民國109年1
1月3日本院臺北簡易庭109年度北簡字第15503號第一審判決提起
上訴，本院於民國110年10月6日言詞辯論終結，判決如下：
    主      文
上訴駁回。
第二審訴訟費用由上訴人負擔。
    事實及理由
一、被上訴人主張：上訴人於民國109年1月6日起向伊訂購「零
    細紋3入泥膜盒暨零毛孔3入泥膜盒、白色提繩」之彩盒印刷
    品，數量共6,000個，約定總價金（含稅）為新臺幣（下同
    ）18萬7,110元，並以「零毛孔泥膜組」之包裝盒檔案（下
    稱系爭印刷品），按底色設定為M（洋紅）5%、Y（黃）5%為
    第一次印刷機上打樣。嗣上訴人於109年2月20日向伊告知，
    系爭印刷品之印刷底色改為M（洋紅）10%、Y（黃）30%，且
    不另製作機上打樣，為求慎重，伊仍按其要求提供噴墨數位
    樣品，供上訴人確認文字內容，上訴人已了解機上打樣與數
    位打樣之不同，仍同意之。詎上訴人於交貨後，卻以系爭印
    刷品存有色差為由，拒絕給付貨款，多次催討，均置之不理
    ，爰依兩造間買賣法律關係，請求上訴人給付18萬7,110元
    等語。
二、上訴人則以：伊向被上訴人訂製系爭印刷品，經兩次打樣確
    認顏色，伊遂根據最後打樣向其訂購。然被上訴人交付與貨
    樣不同顏色之瑕疵印刷品，伊遂於109年3月27日通知被上訴
    人收回，並於109年4月22日開立退貨折讓單予被上訴人，惟
    被上訴人拒絕收回瑕疵商品。被上訴人本應擔保其交付之貨
    物，與打樣有同一之品質，被上訴人既未依約交付，並經伊
    解除契約，則伊並無給付瑕疵品貨款8萬9,775元之義務。又
    伊於原審已依開庭通知書時間到庭，原審提早開庭致伊未到
    庭，是原審一造辯論判決不合法等語，資為抗辯。
三、原審為上訴人敗訴之判決，上訴人不服，提起上訴，上訴聲
    明：㈠原判決及假執行之聲請均廢棄。㈡被上訴人於第一審之
    訴及假執行之聲請均駁回。被上訴人答辯聲明：上訴駁回。
四、法院之判斷：
    被上訴人主張上訴人向其訂購所需印刷品，其已依約交付，
    上訴人尚積欠18萬7,110元貨款未償等情，為上訴人所否認
    ，並以前詞置辯。是本件所應審究者厥為：㈠上訴人於原審
    言詞辯論期日是否經合法通知，無正當理由未到庭？㈡系爭
    印刷品是否有上訴人所指之瑕疵？以下分述之：
　㈠上訴人於原審言詞辯論期日是否經合法通知，無正當理由未
    到庭？　
　　經查，本件原審通知上訴人於109年10月20日下午3時20分進
    行言詞辯論，當日庭期係於同日下午3時20分開庭至同日下
    午3時23分止，此有本院110年8月2日公務電話紀錄在卷可佐
    （見本院卷第169頁），上訴人對其所辯已準時到庭之情，
    復未舉證證明之，足見上訴人於該次言詞辯論庭確未遵期準
    時到庭，原審始依被上訴人一造之辯論而為判決，上訴人辯
    稱該審判程序不合法云云，實屬無據，尚不足採。
　㈡系爭印刷品是否有上訴人所指之瑕疵？　
　⒈被上訴人主張上訴人自109年2月陸續以契約書方式向被上訴
    人訂購所需印刷品，被上訴人依約提供，並由上訴人於送貨
    單上簽收貨品，至匯款期限累計19萬8,450元價金未依約清
    償，之後雖清償1萬多元，惟尚有18萬7,110元未給付等情，
    業據提出與其所述相符之契約書、送貨單影本、蘆洲郵局第
    176號存證信函、拖延貨款證明等件（見原審卷第15至27頁
    ）為證，此部分之事實，應堪認定。
　⒉上訴人辯稱被上訴人所交付印刷品不符雙方約定之顏色，因
    此給付有瑕疵，其已解除契約，自無需給付貨款云云，固據
    提出彩色紙盒對照之影印1紙、其以所交付印刷品顏色與原
    打樣顏色不一樣為由向被上訴人退貨之LINE對話訊息佐憑（
    見本院卷第19至21頁、第137至139頁）。惟按當事人主張有
    利於己之事實者，就其事實有舉證之責任，民事訴訟法第27
    7條前段定有明文。債務人固負有依債務本旨交付約定品質
    及無瑕疵物之義務，然債權人於受領給付後，主張買賣標的
    物有瑕疵為由，拒絕給付價金者，關於買賣標的物有瑕疵之
    點，應由債權人負舉證責任。本件被上訴人交付之印刷品確
    係依上訴人所指定顏色（即Y5M5）先行打樣送上訴人審閱，
    此有兩造間108年12月30日至109年1月13日之LINE對話訊息
    附卷足參（見本院卷第157至159頁），惟因上訴人於109年1
    月13日收到打樣之印刷品後，變更顏色為Y30M10，經被上訴
    人於109年2月11日向上訴人詢問是否需再行打樣，上訴人明
    確表示不用再行打樣，被上訴人遂於109年2月21日依上訴人
    指定之顏色，以數位打樣方式製作噴墨稿以快遞送予上訴人
    審閱後，始進行印製，亦有兩造間之LINE對話訊息在卷可佐
    （見本院卷第87頁、第159頁），上訴人亦自承嗣後印刷成
    品之顏色與演色表中Y30M10顏色差不多等語（見本院卷第23
    0頁），足見被上訴人確已依上訴人指定之顏色印刷，並無
    上訴人所稱顏色不符之瑕疵，至被上訴人交付之數位印刷之
    樣品並非顏色打樣，僅是作文字核對，此亦有LINE對話訊息
    可參（見本院卷第89頁），上訴人以印刷後成品與數位印刷
    樣品顏色不符而抗辯被上訴人交付之印刷品有色差之瑕疵，
    自非可採。上訴人復未提出其他證據證明被上訴人所交付印
    刷品顏色與其所指定之Y30M10顏色不符，難謂被上訴人交付
    之印刷品存有上訴人所指之瑕疵。上訴人辯稱：被上訴人所
    交付之印刷品存有色差等瑕疵云云，不足採信。
　⒊承前所述，本件被上訴人所交付之印刷品既不存有上訴人所
    稱色差等瑕疵，上訴人即無所謂解除契約、減少價金、請求
    不履行之損害賠償或另行交付無瑕疵之物等權利，是上訴人
    以LINE要求被上訴人收回印刷品，並於109年4月24日寄出金
    額8萬9,775元之折讓單表示退貨（見本院卷第175頁）即屬
    無據，被上訴人要求上訴人給付所積欠之貨款自有理由。
五、綜上所述，被上訴人本於買賣契約法律關係請求上訴人給付
    18萬7,110元，為有理由，應予准許。原審為上訴人敗訴之
    判決，核無違誤。上訴人猶執前詞，指摘原判決不當，為無
    理由，應駁回其上訴。
六、本件為判決之基礎已臻明確，兩造其餘之攻擊或防禦方法及
    證據，經本院斟酌後，認為均不足以影響本判決之結果，亦
    與本案爭點無涉，自無逐一詳予論駁之必要，併此敘明。
七、據上論結，本件上訴為無理由，依民事訴訟法第436條之1第
    3項、第449條第1項、第78條，判決如主文。　
中    華    民    國   110    年    10    月    27    日
                     民事第八庭   審判長法  官  鄭佾瑩
                                        法  官  陳宣每
                                        法  官  王秀慧
以上正本係照原本作成。
本判決不得上訴。 
中　　華　　民　　國　　110 　年　　10　　月　　27　　日
                                        書記官  何明芝